【裁判字號】    94,上訴,3728
【裁判日期】    950316
【裁判案由】    毒品危害防制條例
【裁判全文】
臺灣高等法院刑事判決                94年度上訴字第3728號
上  訴  人
即  被  告  乙○○
上列上訴人因毒品危害防制條例案件，不服臺灣臺北地方法院94
年度訴字第189號，中華民國94年10月19日第一審判決（起訴案
號：臺灣臺北地方法院檢察署93年度毒偵字第2196號及移送併辦
案號：94年度毒偵字第1004號），提起上訴，本院判決如下：
    主  文
上訴駁回。
    事實及理由
一、本案經本院審理結果，認第一審判決適用毒品危害防制條例
    第10條第1項、刑法第11條前段、第56條、第47條判處被告
    乙○○連續施用第一級毒品，累犯，處有期徒刑捌月，經核
    認事用法，俱無違誤，量刑亦甚妥適，應予維持，並引用第
    一審判決書記載之事實、證據及理由（如附件）。
二、被告上訴意旨及於原審審理時均辯稱：因伊患有支氣管擴張
    症，咳嗽時一定要喝複方甘草液，是醫院開的藥，因伊長期
    喝所以尿液才會呈嗎啡陽性反應云云，並向本院提出未開罐
    之複方甘草液藥水一瓶為證。惟查：被告於原審及本院審理
    時均無法提出就醫之相關就診紀錄，供法院查證其所自稱有
    服用複方甘草液藥物之來源，其辯解已屬可疑；且關於藥物
    來源，被告於原審時先稱：「我請人從榮總寄來的」、「我
    喝的複方甘草液是我私下認識的護士拿給我的，不是醫院開
    的」云云（詳見原審卷附94年8月1日、94年10月5日筆錄）
    ，於本院審理時稱：「我叫甲○○幫我去拿的，她在榮總當
    護士」、「我以前沒有在榮總看病，我以前有在空總看過病
    」、「我是有喝複方甘草液，．．是榮總開的」云云（見本
    院94年11月28日、94年12月16日、95年3月2日筆錄），所述
    前後不一，再參酌被告又無法提出確實醫療相關證據證明其
    有服用該藥物，被告辯稱未施用第一級毒品海洛因，是因生
    病服用複方甘草液藥液，尿液才呈嗎啡陽性反應一節，不足
    採信。又被告於本院審理時另辯稱前案已經判過了，本件與
    前案應該是連續犯云云：惟查被告於本案被查獲前後之93、
    94年間，均未曾有因施用第一級毒品海洛因而被警查獲之任
    何前科紀錄，有本院被告前案紀錄表一份在卷可稽，其空言
    辯稱本案為前案判決效力所及云云，亦不足採。綜上，被告
    上訴意旨猶執前詞否認犯罪，而指摘原判決不當，為無理由
    ，應予駁回。
據上論斷，應依刑事訴訟法第373條、第368條，判決如主文。
本案經檢察官賴俊雄到庭執行職務。
中    華    民    國    95    年    3    月    16     日
                  刑事第十七庭  審判長法  官  陳貽男
                                      法  官  許仕楓
                                      法  官  孫惠琳
以上正本證明與原本無異。
如不服本判決，應於收受送達後十日內向本院提出上訴書狀，其
未敘述上訴之理由者並得於提起上訴後十日內向本院補提理由書
（均須按他造當事人之人數附繕本）。
                                      書記官  魏汝萍
中    華    民    國    95    年    3    月    16     日
附錄：本案論罪科刑法條全文
毒品危害防制條例第10條
施用第一級毒品者，處 6 月以上 5 年以下有期徒刑。
施用第二級毒品者，處 3 年以下有期徒刑。


司法院資訊處製作；財團法人民間司法改革基金會備份。
